【裁判字號】    99,審訴,959
【裁判日期】    990608
【裁判案由】    毒品危害防制條例
【裁判全文】
臺灣高雄地方法院刑事判決            99年度審訴字第959號
公  訴  人  臺灣高雄地方法院檢察署檢察官
被      告  甲○○
上列被告因毒品危害防制條例案件，經檢察官提起公訴（99年度
毒偵字第408 號），嗣於本院準備程序中，被告就被訴事實為有
罪之陳述，經本院告知簡式審判程序之旨，並聽取被告與公訴人
之意見後，合議庭裁定由受命法官獨任進行簡式審判程序，判決
如下：
    主  文
甲○○施用第一級毒品，處有期徒刑柒月，扣案殘有第一級毒品
海洛因粉末之夾鏈袋壹只，沒收銷燬之。
    事  實
一、甲○○曾於民國96年間因施用毒品案件，經本院以96年度毒
    聲字第1806號裁定送觀察、勒戒後，認有繼續施用毒品傾向
    ，再經本院以97年度審毒聲字第523 號裁定令入戒治處所施
    以強制戒治，於98年3 月25日執行完畢，並經臺灣高雄地方
    法院檢察署檢察官以98年度戒毒偵字第100 號不起訴處分確
    定。於前開戒治執行完畢釋放後5 年內，復基於施用第一級
    毒品海洛因之犯意，於98年12月8 日20、21時許，在高雄市
    苓雅區○○○路113 巷21號住處內，以針筒注射方式，施用
    第一級毒品海洛因1 次。嗣於98年12月9 日15時40分許，因
    其係毒品列管人口而為警前往上址查訪，甲○○於警方未發
    覺其施用第一級毒品犯行時，主動在警詢中自承其上述施用
    海洛因毒品犯行，而願接受裁判，當場查扣第一級毒品海洛
    因1 小包（檢驗前淨重0.008 公克，檢驗後檢體用罄），並
    得其同意採集尿液送驗，結果呈嗎啡陽性反應，始悉上情。
二、案經高雄市政府警察局苓雅分局報請臺灣高雄地方法院檢察
    署檢察官偵查起訴。
    理  由
一、本件被告甲○○所犯係死刑、無期徒刑、最輕本刑為3 年以
    上有期徒刑以外之罪，其於準備程序中就被訴事實為有罪之
    陳述，經本院告知簡式審判程序之旨，並聽取公訴人及被告
    意見後，合議庭裁定由受命法官獨任進行簡式審判程序，合
    先敘明。
二、訊據被告對於上揭時、地，施用第一級毒品海洛因之事實，
    坦承不諱，而被告為警查獲所採之尿液檢體，經送高雄市立
    凱旋醫院以酵素免疫分析法及氣相層析質譜檢驗結果，呈現
    嗎啡陽性反應，此有高雄市立凱旋醫院98年12月24日第A000
    00000 號濫用藥物尿液檢驗報告暨高雄市政府警察局苓雅分
    局偵辦毒品案件嫌疑人尿液採證代碼對照表各1 份在卷可稽
    ，又扣案之白色粉末1 包，經送檢驗結果，確係第一級毒品
    海洛因成分，亦有高雄市立凱旋醫院99年2 月8 日高市凱醫
    驗字第12278 號濫用藥物成品檢驗鑑定書1 份在卷可憑。足
    徵被告之任意性自白核與事實相符，應堪信為真實，可採為
    本件論罪科刑之依據。是本件事證明確，被告施用第一級毒
    品犯行，洵堪認定，應予依法論科。
三、按海洛因為毒品危害防制條例第2 條第2 項第1 款所稱之第
    一級毒品，不得施用、持有。次按觀察、勒戒或強制戒治執
    行完畢釋放後，5 年內再犯第10條之罪者，應依一般刑事訴
    訟程序予以起訴論罪科刑，此觀諸毒品危害防制條例第20條
    、第23條第2 項規定自明。被告曾於96年間因施用毒品案件
    ，經本院以96年度毒聲字第1806號裁定送觀察、勒戒後，認
    有繼續施用毒品傾向，再經本院以97年度審毒聲字第523 號
    裁定令入戒治處所施以強制戒治，於98年3 月25日執行完畢
    ，並經臺灣高雄地方法院檢察署檢察官以98年度戒毒偵字第
    100 號不起訴處分確定，有臺灣高等法院被告前案紀錄表1
    份在卷可參，於前開戒治執行完畢釋放後5 年內，復於98年
    12月8 日20、21時許，施用第一級毒品海洛因1 次，則公訴
    人予以起訴，尚無不合，本院自得依法論科。
四、核被告所為，係犯毒品危害防制條例第10條第1 項之施用第
    一級毒品罪。被告持有第一級毒品後進而施用，其持有之低
    度行為應為施用之高度行為所吸收，故不另論其持有毒品罪
    。又被告於警方未發覺其施用第一級毒品海洛因犯罪事實之
    前，主動交付毒品，並就未被發覺之施用第一級毒品犯行，
    向員警自首而接受裁判等情，有警詢筆錄在卷可憑，應依刑
    法第62條前段減輕其刑。本院審酌被告前因施用毒品案件，
    經勒戒、觀察程序，由檢察官不起訴處分後，仍不知悛悔，
    再次施用毒品自戕其身，顯然缺乏戒絕毒品之決心，且被告
    前有毒品之前科紀錄，素行不良，惟念及被告坦承施用第一
    級毒品之事實，且其行為尚未害及他人，並斟酌被告之犯罪
    動機、手段以及被告之智識程度等一切情狀，量處如主文所
    示之刑。至於扣案之夾鏈袋1 個，原含第一級毒品海洛因成
    分（檢驗前淨重0.008 公克、檢驗後檢體用磬），雖因檢驗
    而使檢體用罄，但該夾鏈袋與殘留包裝袋內之微量毒品難以
    析離，亦無析離實益，應將之同視為第一級毒品，不問屬於
    犯人與否，爰依毒品危害防制條例第18條第1 項前段規定沒
    收銷燬之。至鑑驗耗損之毒品，既已滅失，毋庸宣告沒收銷
    燬。
據上論斷，應依刑事訴訟法第273 條之1 第1 項、第284 條之1
、第299 條第1 項前段，毒品危害防制條例第10條第1 項、第18
條第1 項前段，刑法第11條、第62條前段，判決如主文。
本案經檢察官許怡萍到庭執行職務。
中    華    民    國    99    年     6    月     8    日
                  刑事第十庭  法  官  曾子珍
以上正本證明與原本無異。
如不服本判決，應於收受送達後10日內向本院提出上訴書狀。
中    華    民    國    99    年     6    月     8    日
                              書記官  李承悌
附錄本判決論罪科刑法條全文：
毒品危害防制條例第10條
施用第一級毒品者，處6月以上5年以下有期徒刑。
施用第二級毒品者，處3年以下有期徒刑。

司法院資訊處製作；財團法人民間司法改革基金會備份。
